臺灣臺北地方法院刑事判決　　　　　　　　　　　　　九十三年度訴字第八四三號
　　公　訴　人　臺灣臺北地方法院檢察署檢察官
　　被　　　告　乙○○
右列被告因偽造有價證券等案件，經檢察官提起公訴（九十三年度偵字第九八六四號
），被告於本院準備程序進行中，先就被訴事實為有罪之陳述，經本院合議庭裁定由
法官獨任進行簡式審判程序，本院判決如左：
    主  文
乙○○共同行使偽造信用卡，處有期徒刑伍月，如易科罰金，以佰元折算壹日。扣
案偽造之信用卡壹張沒收。
    事  實
一、乙○○與姓名年籍不詳綽號「大頭」之成年男子共同意圖為自己不法之所有，基
    於行使偽造信用卡、行使偽造私文書、詐欺取財之犯意聯絡，於民國九十三年三
    月一日中午十二時許，在臺北市○○○路、重慶北路口「苦茶之家」，向「大頭
    」收受偽造之信用卡一張（卡號為0000－0000－0000－0000號
    、卡面所載發卡銀行為st.george銀行、卡號實際發卡銀行係南非ABSA Group Li
    -mited銀行、卡背持卡人簽名為「林銘福」），雙方約定由乙○○持偽造之信用
    卡刷卡簽帳購物，事成後可朋分消費金額一成之款項；二人隨即前往臺北市大安
    區○○○路○段二四六號一樓崇光百貨股份有限公司敦南店「ＰＲＡＤＡ」專櫃
    內，選定價值新臺幣（下同）三萬餘元之皮包一個後，由乙○○於當日下午二時
    三十分許，持交上開偽造信用卡予該專櫃店員甲○○，佯欲購物而行使之，惟甲
    ○○發覺該卡防偽標籤有異，撥打電話至財團法人聯合信用卡處理中心查詢後發
    現係偽卡而報警查獲乙○○，並扣得偽造信用卡一張，「大頭」則乘機逃逸，其
    二人因此未能詐得財物，惟所為足以生損害於崇光百貨股份有限公司、st.george
    、ABSA Group Limited銀行及該卡號之真正持卡人。
二、案經臺北市政府警察局大安分局報請臺灣臺北地方法院檢察署檢察官偵查起訴。
    理  由
一、右揭事實，業據被告乙○○於警訊偵審中坦承不諱（見偵卷第十至十三頁、核退
    卷第三、四頁、本院九十三年七月十九日審判筆錄），核與證人甲○○警訊中之
    證詞相符（見偵卷第十四至十六頁）；而扣案之信用卡卡面銀行名稱與實際發卡
    銀行名稱不符，亦經財團法人聯合信用卡處理中心確認為偽造之信用卡無訛，此
    有該中心九十三年四月二十二日函在卷足憑（見偵卷第二頁）；此外，復有扣押
    筆錄、現場查扣物品一覽表附卷（見偵卷第十九、二十頁）及偽造之信用卡一張
    扣案可資佐證。被告自白核與事實相符，本案事證明確，其犯行堪以認定，應依
    法論科。
二、按在信用卡背面簽名欄簽名，單純自形式上觀察，即足以表示信用卡簽名者於信
    用卡有效期限內有權使用該信用卡之辨識及證明，亦供特約商店比對該簽名是否
    與簽帳單上簽名相符之用，非依習慣或特約表示一定用意之證明，性質上屬刑法
    第二百十條之私文書，此有最高法院九十一年度臺上字第五二０九號判決可資參
    照。被告持卡背署名「林銘福」、卡面所載發卡銀行為st.george銀行、卡號實
    際發卡銀行則係ABSA Group Limited銀行之偽造信用卡向崇光百貨股份有限公司
    刷卡簽帳購物，使崇光百貨股份有限公司有誤認真正持卡人持卡消費而允其刷卡
    結帳受騙之虞，自足以生損害於崇光百貨股份有限公司、ST.George、ABSA Group
    Limited銀行及該卡號之真正持卡人。被告持交偽造之信用卡（含信用卡背面之
    偽造私文書）予崇光百貨股份有限公司人員，欲刷卡簽帳詐取皮包一個，雖已著
    手於詐欺取財行為之實施，惟未生詐得皮包之結果，其詐欺犯罪尚屬未遂，核其
    所為係犯刑法第二百零一條之一第二項前段之行使偽造信用卡罪、刑法第二百十
    六條、第二百十條之行使偽造私文書罪、刑法第三百三十九條第一項、第三項之
    詐欺取財未遂罪。又其意圖供行使之用而收受偽造信用卡，原應論以收受偽造信
    用卡罪，惟意圖供行使之用而收受偽造信用卡之低度行為應為行使該偽造信用卡
    之高度行為所吸收，不另論收受偽造信用卡罪。被告與「大頭」共謀，推由被告
    下手實施，應以共同正犯論。其以一行為觸犯行使偽造信用卡及行使偽造私文書
    罪，為想像競合犯，依刑法第五十五條前段之規定，應從重之行使偽造信用卡罪
    處斷。又其行使偽造信用卡之目的，在於向特約商店詐取財物，所犯行使偽造信
    用卡罪、詐欺取財未遂罪間，有方法結果之牽連關係，依刑法第五十五條後段之
    規定，應從較重之行使偽造信用卡罪處斷。被告行使偽造私文書部分雖未據公訴
    人起訴，然本院認有裁判上一罪之關係，為起訴效力所及，自應併予審究。爰審
    酌被告年紀尚輕，因一時貪念致罹刑章，犯罪後尚能坦承犯行，並未詐得財物即
    為警查獲，惟不思循合法正當途徑賺取財富，行使偽造信用卡詐騙他人，除損害
    崇光百貨股份有限公司、st.george、ABSA Group Limited銀行及該卡號之真正
    持卡人外，亦嚴重影響金融交易秩序，所欲詐取財物價值為三萬餘元，暨其生活
    狀況、品行、智識程度、犯罪之動機、目的、手段、所生之損害等一切情狀，量
    處如主文所示之刑，並諭知易科罰金之折算標準。扣案偽造之信用卡一張（含信
    用卡背面之偽造私文書），應依刑法第二百零五條規定宣告沒收。
據上論斷，應依刑事訴訟法第二百七十三條之一第一項、第二百九十九條第一項前段
，刑法第二十八條、第二百零一條之一第二項前段、第二百十六條、第二百十條、第
三百三十九條第一項、第三項、第五十五條、第四十一條第一項前段、第二百零五條
，罰金罰鍰提高標準條例第一條前段、第二條，判決如主文。
本案經檢察官陳麗芬到庭執行職務
中　　　華　　　民　　　國　　九十三　　年　　　七　　　月　 　三十 　　日
                                    臺灣臺北地方法院刑事第五庭
                                        法  官  吳靜怡
右正本證明與原本無異。
如不服本判決，應於判決送達後十日內，向本院提出上訴狀。
                                        書記官  游秀珠
中　　　華　　　民　　　國　　九十三　　年　　　八　　　月　　　二　　　日
附錄本案論罪科刑法條全文：
中華民國刑法第二百零一條之一
意圖供行使之用，而偽造、變造信用卡、金融卡、儲值卡或其他相類作為簽帳、提款
、轉帳或支付工具之電磁紀錄物者，處一年以上七年以下有期徒刑，得併科三萬元以
下罰金。
行使前項偽造、變造之信用卡、金融卡、儲值卡或其他相類作為簽帳、提款、轉帳或
支付工具之電磁紀錄物，或意圖供行使之用，而收受或交付於人者，處五年以下有期
徒刑，得併科三萬元以下罰金。
中華民國刑法第二百十條 (偽造變造私文書罪)
偽造、變造私文書，足以生損害於公眾或他人者，處五年以下有期徒刑。
中華民國刑法第二百十六條 (行使偽造變造或登載不實之文書罪)
行使第二百十條至第二百十五條之文書者，依偽造、變造文書或登載不實事項或使登
載不實事項之規定處斷。
中華民國刑法第三百三十九條 (普通詐欺罪)
意圖為自己或第三人不法之所有，以詐術使人將本人或第三人之物交付者，處五年以
下有期徒刑、拘役或科或併科一千元以下罰金。
以前項方法得財產上不法之利益或使第三人得之者，亦同。
前二項之未遂犯罰之。
